臺灣桃園地方法院刑事判決
111年度審易字第166號
公  訴  人  臺灣桃園地方檢察署檢察官
被      告  莊博龍



            温皓能


上列被告因毒品危害防制條例案件，經檢察官提起公訴（110年
度偵字第12675號、第17430號、第31390號），被告於本院準備
程序進行中，就被訴事實為有罪之陳述，經本院告知簡式審判程
序意旨，並聽取當事人之意見後，裁定改依簡式審判程序審理，
判決如下：
    主  文
莊博龍持有第三級毒品純質淨重五公克以上，處有期徒刑陸月，
併科罰金新臺幣陸萬元，有期徒刑如易科罰金，罰金如易服勞役
，均以新臺幣壹仟元折算壹日。扣案如附表編號1至6所示之物（
純質淨重合計肆拾肆點零柒參肆公克）均沒收。
温皓能持有第三級毒品純質淨重五公克以上，處有期徒刑貳月，
如易科罰金，以新臺幣壹仟元折算壹日。扣案之第三級毒品羰基
結胺酸甲酯壹包（純質淨重捌點壹肆公克）沒收。　　　
　  事實及理由
一、本件犯罪事實及證據，除證據部分補充「被告莊博龍、温皓
    能於本院準備程序及審理時之自白」外，餘均引用檢察官起
    訴書及補充理由書所載（詳如附件一、二）。
二、論罪科刑：
（一）核被告2人所為，均係犯毒品危害防制條例第11條第5項之
      持有第三級毒品純質淨重5公克以上罪。
（二）被告莊博龍前因公共危險案件，經臺灣花蓮地方法院以10
      8年玉交簡字第5號判決判處有期徒刑2月確定，於民國108
      年5月17日易科罰金執行完畢，此有臺灣高等法院被告前
      案紀錄表在卷可參，其受有期徒刑執行完畢後5年內，故
      意再犯本件有期徒刑以上之罪，固為累犯，惟審酌釋字第
      775號解釋意旨，被告所犯前案與本案不僅犯罪型態不同
      ，且所侵害之法益、對社會之危害程度，亦有相當差別，
      兩者間顯無延續性或關聯性，故本案以不加重其刑為宜。
（三）爰審酌被告2人經查獲時持有上開第三級毒品，數量非微
      ，非但危害個人之身心健康，而對社會治安造成潛在之危
      險，應予非難，惟考量被告2人犯後始終坦承犯行之態度
      ，以及上開持有逾法定重量第三級毒品之期間，被告温皓
      能持有第三級毒品純質淨重為8.14公克，而被告莊博龍持
      有第三級毒品純質淨重合計為44.0734公克，其等持有第
      三級毒品重量有別，衡量因此犯罪所生之危害，本於刑罰
      之一般預防及特別預防目的，並參酌檢察官於本院準備程
      序時對於被告2人量刑之意見（見本院卷第78、88頁），
      兼衡其犯罪之動機、目的、手段、素行及被告莊博龍於審
      理時自陳高中肄業之智識程度、從事洗車場、月薪新臺幣
      （下同）3萬至4萬元之生活狀況；被告温皓能於審理時自
      陳高中畢業之智識程度、從事殯葬業、月薪3萬至4萬元之
      生活狀況（見本院卷第78、88頁）等一切情狀，分別量處
      如主文所示之刑，並諭知如易科罰金之折算標準，併就被
      告莊博龍併科罰金部分，諭知如易服勞役之折算標準。
三、沒收部分：
　　依毒品危害防制條例第18條第1項前段之規定，應予沒收銷
    燬之毒品，以經查獲之第一、二級毒品為限。又毒品依其成
    癮性、濫用性及對社會危害性，共分為四級，施用或持有第
    三、四級毒品，因其可罰性較低，該條例除就持有第三、四
    級毒品純質淨重5公克以上設有處罰規定外，未另設處罰之
    規定，然鑑於第三、四級毒品均係管制藥品，特於同條例第
    11條之1明定無正當理由，不得擅自持有；第18條第1項後段
    復規定查獲之第三、四級毒品，無正當理由而擅自持有者，
    均沒入銷燬之。從而，依同條例第18條第1項後段應沒入銷
    燬之毒品，專指查獲施用或持有之第三、四級毒品，但不構
    成犯罪行為者而言，如持有第三級毒品純質淨重5公克以上
    者，既屬同條例相關法條明文規定處罰之犯罪行為，即非該
    條項應依行政程序沒入銷燬之範圍，而同條例對於犯持有第
    三級毒品純質淨重5公克以上罪所查獲之毒品之沒收，並無
    特別規定，但該行為既已構成犯罪，則該毒品即屬不受法律
    保護之違禁物，自應回歸刑法之適用（最高法院96年度台上
    字第884號、99年度台上字第338號判決意旨參照）。查扣案
    之溫皓能所有不明粉末第三級毒品羰基結胺酸甲酯1包（純
    質淨重捌點壹肆公克）及莊博龍所有如附表編號1至6所示之
    第三級毒品，經送內政部警政署刑事警察局、交通部民用航
    空局航空醫務中心鑑定，鑑定結果確檢出第三級毒品羰基結
    胺酸甲酯及如附表成分欄所示之第三級毒品成分乙節，有前
    開內政部警政署刑事警察局110年5月14日0000000000號鑑定
    書、交通部民用航空局航空醫務中心110年4月15日航藥鑑字
    第0000000Q號毒品鑑定書、0000000號毒品鑑定書、內政部
    警政署刑事警察局110年8月5日刑鑑字第1100032618號鑑定
    書各1 份在卷可稽，是扣案之毒品確均為違禁物無訛，應均
    依刑法第38條第1項之規定，分別於被告2人所犯之罪項下宣
    告沒收。另盛裝上開毒品之包裝袋，因沾附有該盛裝之毒品
    而難以完全析離，復無析離之必要與實益，應當整體視為毒
    品宣告沒收；至鑑驗耗盡之部分已滅失，自無庸再宣告沒收
    ，併此說明。
據上論斷，應依刑事訴訟法第273條之1第1項、第299條第1項前
段、第310條之2、第454條（本案採判決精簡原則，僅引述程序
法條），判決如主文。
本案經檢察官吳靜怡、黃于庭提起公訴，檢察官周芝君到庭執行
職務。
中　　華　　民　　國　　111 　年　　3 　　月　　22　　日
                  刑事審查庭  法  官  劉美香
以上正本證明與原本無異。
如不服本判決應於收受判決後20日內向本院提出上訴書狀，並應
敘述具體理由。其未敘述上訴理由者，應於上訴期間屆滿後20日
內向本院補提理由書(均須按他造當事人之人數附繕本)「切勿逕
送上級法院」。 
　　　　　　　　　　　　　　　書記官　張怡婷　　　　　　
中　　華　　民　　國　　111 　年　　3 　　月　　23　　日
附錄論罪科刑法條：
毒品危害防制條例第11條
持有第一級毒品者，處 3 年以下有期徒刑、拘役或新臺幣 30
萬元以下罰金。
持有第二級毒品者，處 2 年以下有期徒刑、拘役或新臺幣 20
萬元以下罰金。
持有第一級毒品純質淨重十公克以上者，處 1 年以上 7 年以下
有期徒刑，得併科新臺幣 1 百萬元以下罰金。
持有第二級毒品純質淨重二十公克以上者，處 6 月以上 5 年以
下有期徒刑，得併科新臺幣 70 萬元以下罰金。
持有第三級毒品純質淨重五公克以上者，處 2 年以下有期徒刑
，得併科新臺幣 20 萬元以下罰金。
持有第四級毒品純質淨重五公克以上者，處 1 年以下有期徒刑
，得併科新臺幣 10 萬元以下罰金。
持有專供製造或施用第一級、第二級毒品之器具者，處 1 年以
下有期徒刑、拘役或新臺幣 10 萬元以下罰金。

附表：
編號 扣押物名稱 件數 成分 重量及純質淨重 所有人       1 白色結晶 31袋 第三級毒品愷他命 毛重64.5210公克,純度約82.5%,純質淨重29.0318公克 莊博龍 2 白色結晶 1袋 第三級毒品愷他命 毛重2.1470公克,淨重1.4770公克,純度約80%,純質淨重1.1816公克 莊博龍 3 Aape圖樣毒品咖啡包 60包 第三級毒品4-甲基甲基卡西酮 驗前總毛重273.20公克,總淨重215.00公克,純度約6%,重質淨重約12.10公克 莊博龍 4 Chanell圖樣毒品咖啡包 7包 第三級毒品4-甲基甲基卡西酮 驗前總毛重33.74公克,總淨重22.68公克,純度約3%,純質淨重約0.68公克 莊博龍 5 櫻花圖樣毒品咖包 4包 第三級毒品4-甲基甲基卡西酮,及微量第三級毒品去氯-N-乙基愷他命、甲基-N,N-二甲基卡西酮、3,4-亞甲基雙氧苯基乙基胺丁酮 驗前總毛重17.83公克,總淨重14.47公克,4-甲基甲基卡西酮純度約5%,純質淨重約0.72公克 莊博龍 6 小惡魔圖樣毒品咖啡包 2包 第三級毒品4-甲基甲基卡西酮,及微量第三級毒品甲基-N,N-二甲基卡西酮 驗前總毛重14.76公克,總淨重12.32公克,4-甲基甲基卡西酮純度約3%,純質淨重約0.36公克 莊博龍      
合計：純質淨重共44.0734公克 
　　　
　　　
　　　
　　　
　　　
附件一：
臺灣桃園地方檢察署檢察官起訴書
                                    110年度偵字第12675號
                                    110年度偵字第17430號
                                    110年度偵字第31390號
　　被      告　莊博龍　男　22歲（民國00年0月0日生）
　　　　　　　　　　　　住花蓮縣○○鎮○○00號
　　　　　　　　　　　　居桃園市○○區○○街000巷00弄00
　　　　　　　　　　　　　號
　　　　　　　　　　　　國民身分證統一編號：Z000000000號
    選任辯護人  吳鏡瑜律師（已解除委任）
    被　　　告　溫皓能　男　38歲（民國00年0月00日生）   
　　　　　　　　　　　　住桃園市○鎮區○○街000號
　　　　　　　　　　　　國民身分證統一編號：Z000000000號
    選任辯護人  劉政杰律師（已解除委任）
上列被告等因違反毒品危害防制條例案件，已經偵查終結，認應
該提起公訴，茲將犯罪事實及證據並所犯法條分敘如下：
　　　　　　犯罪事實
一、莊博龍曾犯公共危險罪，經臺灣花蓮地方法院以108年玉交
    簡字第5號判決判處有期徒刑2月確定，於民國108年5月17日
    易科罰金執行完畢。温皓能明知羰基纈胺酸甲酯係毒品危害
    防制條例第2條第3項所列管之第三級毒品，非經許可不得持有
    ，竟基於持有第三級毒品純質淨重5公克以上之犯意，於110
    年3月24日前某日，在桃園市中壢區中山路「凱悅KTV」門口
    ，以共新臺幣（以下同）7萬元之代價，向真實姓名年籍不詳
    、暱稱「阿齊」之成年人購得第三級毒品羰基纈胺酸甲酯100
    公克1包而持有之。嗣於110年3月24日16時40分許，在其桃
    園市○鎮區○○街000號住所為警持搜索票搜獲第三級毒品羰基
    結胺酸甲酯1包（毛重92.1270公克、純質淨重8.14公克）。
二、莊博龍明知第三級毒品愷他命及4-甲基甲基卡西酮（俗稱喵
    喵）、去氯-N-乙基愷他命、甲基-N,N-二甲基卡西酮、3,4-
    亞甲基雙氧苯基乙基胺丁酮係毒品危害防制條例第2條第3項
    所列管之第三級毒品，非經許可不得持有，竟基於持有第三級
    毒品純質淨重5公克以上之犯意，於110年3月24日凌晨，在
    桃園市中壢區中山路「凱悅KTV」對面超商門口，以4萬餘元
    之代價，向真實姓名年籍不詳之2名成年男子購得如附表編號2
    至編號7所示之愷他命及含有第三級毒品成分之咖啡包而持
    有之。嗣於110年3月24日18時10分許，在其桃園市○○區○○街
    000巷00○00號居所前之車號0000-00號自小客車內為警持搜
    索票搜獲。
三、案經臺北市政府警察局刑事警察大隊報告偵辦。
　　　　　　證據並所犯法條
一、上開犯罪事實，業據被告温皓能及莊博龍坦認不諱，復有臺
    北市政府警察局刑事警察大隊搜索及扣押筆錄及扣押物品目
    錄表2份、扣案毒品及咖啡包照片、內政部警政署刑事警察
    局110年5月14日0000000000號鑑定書、交通部民用航空局航
    空醫務中心110年4月15日航藥鑑字第0000000Q號毒品鑑定書
    、0000000號毒品鑑定書、內政部警政署刑事警察局110年8
    月5日刑鑑字第1100032618號鑑定書在卷可稽，被告2人犯行
    應堪認定。
二、核被告2人所為，均係犯毒品危害防制條例第11條第5款之持
    有第三及毒品純質淨重5公克以上之罪。被告莊博龍有如犯
    罪事實欄所載犯罪科刑及執行紀錄，有本署刑案資料查註紀錄表1
    份在卷可參，其受有期徒刑執行完畢後，5年以內 故意再犯本
    件有期徒刑以上之罪，為累犯，請參照大法官會議釋字第775
    號解釋意旨審酌是否加重其刑。
三、依刑事訴訟法第251條第1項提起公訴。
  　此　致
臺灣桃園地方法院
中　　華　　民　　國　 110　　年　　12　　月　　13　　日
                      　    　檢  察  官  賴建如
本件證明與原本無異　　　　　　　　　　　　　　　　　　　
中　　華　　民　　國   111 　 年　   1    月     3  　日
                              書  記  官  姚柏璋
所犯法條：毒品危害防制條例第11條　
毒品危害防制條例第11條
持有第一級毒品者，處 3 年以下有期徒刑、拘役或新臺幣 30
萬元以下罰金。
持有第二級毒品者，處 2 年以下有期徒刑、拘役或新臺幣 20
萬元以下罰金。
持有第一級毒品純質淨重十公克以上者，處 1 年以上 7 年以下
有期徒刑，得併科新臺幣 1 百萬元以下罰金。
持有第二級毒品純質淨重二十公克以上者，處 6 月以上 5 年以
下有期徒刑，得併科新臺幣 70 萬元以下罰金。
持有第三級毒品純質淨重五公克以上者，處 2 年以下有期徒刑
，得併科新臺幣 20 萬元以下罰金。
持有第四級毒品純質淨重五公克以上者，處 1 年以下有期徒刑
，得併科新臺幣 10 萬元以下罰金。
持有專供製造或施用第一級、第二級毒品之器具者，處 1 年以
下有期徒刑、拘役或新臺幣 10 萬元以下罰金。
附表：（EXCEL檔)
編號 扣押處所 扣押物名稱 件數 成分 重量及純質淨重 所有人        1 桃園市○鎮區○○街000號(溫皓能住所) 不明粉末 1包 第三級毒品羰基結胺酸甲酯 毛重92.1270公克,純度約9%,純質淨重8.14公克 溫皓能        2 桃園市○○區○○街000巷00○00號前車號0000-00號自小客車內 白色結晶 31袋 第三級毒品愷他命 毛重64.5210公克,純度約82.5%,純質淨重29.0318公克 莊博龍 3 同上 白色結晶 1袋 第三級毒品愷他命 毛重2.1470公克,淨重1.4770公克,純度約80%,純質淨重1.1816公克 莊博龍 4 同上 Aape圖樣毒品咖啡包 60包 第三級毒品4-甲基甲基卡西酮 驗前總毛重273.20公克,總淨重215.00公克,純度約6%,重質淨重約12.10公克 莊博龍 5 同上 Chanell圖樣毒品咖啡包 7包 第三級毒品4-甲基甲基卡西酮 驗前總毛重33.74公克,總淨重22.68公克,純度約3%,純質淨重約0.68公克 莊博龍 6 同上 櫻花圖樣毒品咖包 4包 第三級毒品4-甲基甲基卡西酮,及微量第三級毒品去氯-N-乙基愷他命、甲基-N,N-二甲基卡西酮、3,4-亞甲基雙氧苯基乙基胺丁酮 驗前總毛重17.83公克,總淨重14.47公克,4-甲基甲基卡西酮純度約5%,純質淨重約0.72公克 莊博龍 7 同上 小惡魔圖樣毒品咖啡包 2包 第三級毒品4-甲基甲基卡西酮,及微量第三級毒品甲基-N,N-二甲基卡西酮 驗前總毛重14.76公克,總淨重12.32公克,4-甲基甲基卡西酮純度約3%,純質淨重約0.36公克 莊博龍 












附件二：
臺灣桃園地方檢察署檢察官補充理由書
                                     111年度蒞字第2325號
　　被　　　告　温皓能  男　38歲（民國00年0月00日生）
                        國民身分證統一編號：Z000000000號
　　　　　　　　　　　　住桃園市○鎮區○○街000號
　　　　　　　　莊博龍　男　22歲（民國00年0月0日生）
                        國民身分證統一編號：Z000000000號
　　　　　　　　　　　　住花蓮縣玉里鎮鎮水源57號
　　　　　　　　　　　　居桃園市○○區○○街000巷00弄00
　　　　　　　　　　　　號　　　　　　　　　　
上列被告因違反毒品危害防制條例案件，經本署檢察官提起公訴
（110年度偵字第12675、17430、31390號），現由貴院審理中（
111年度審易字第166號，舜股），茲補充說明如下：
一、起訴書之附表內容，更正為下述附表所示。
二、爰添具意見，請貴院審酌，依法判斷認定。
　　　此　致
臺灣桃園地方法院
中　　華　　民　　國　 111　　年　　3 　　月　　4 　　日
　　　　　　　　　　　　　　　檢　察　官  周芝君
附表：
編號 扣押處所 扣押物名稱 件數 成分 重量及純質淨重 所有人        1 桃園市○鎮區○○街000號(溫皓能住所) 不明粉末 1包 第三級毒品羰基結胺酸甲酯 毛重92.1270公克,純度約9%，純質淨重8.14公克 溫皓能        2 桃園市○○區○○街000巷00○00號前車號0000-00號自小客車內 白色結晶 31袋 第三級毒品愷他命 毛重64.5210公克，純度約82.5%，純質淨重29.0318公克 莊博龍 3 同上 白色結晶 1袋 第三級毒品愷他命 毛重2.1470公克，淨重1.4770公克，純度約80%，純質淨重1.1816公克 莊博龍 4 同上 Aape圖樣毒品咖啡包 60包 第三級毒品4-甲基甲基卡西酮 驗前總毛重273.20公克，總淨重215.00公克，純度約6%，純質淨重約12.10公克 莊博龍 5 同上 Chanell圖樣毒品咖啡包 7包 第三級毒品4-甲基甲基卡西酮 驗前總毛重33.74公克，總淨重22.68公克，純度約3%，純質淨重約0.68公克 莊博龍 6 同上 櫻花圖樣毒品咖包 4包 第三級毒品4-甲基甲基卡西酮,及微量第三級毒品去氯-N-乙基愷他命、甲基-N,N-二甲基卡西酮、3,4-亞甲基雙氧苯基乙基胺丁酮 驗前總毛重17.83公克，總淨重14.47公克，4-甲基甲基卡西酮純度約5%，純質淨重約0.72公克 莊博龍 7 同上 小惡魔圖樣毒品咖啡包 2包 第三級毒品4-甲基甲基卡西酮,及微量第三級毒品甲基-N,N-二甲基卡西酮 驗前總毛重14.76公克，總淨重12.32公克，4-甲基甲基卡西酮純度約3%，純質淨重約0.36公克 莊博龍